【裁判字號】    99,家訴,84
【裁判日期】    990713
【裁判案由】    宣告分別財產制
【裁判全文】
臺灣高雄地方法院民事判決              99年度家訴字第84號
原      告  台新國際商業銀行股份有限公司
法定代理人  甲○○
訴訟代理人  乙○○
            丁○○
被      告  戊○○
被      告  丙○○
兼上一人訴
訟代理人
上列當事人間請求宣告分別財產制事件，本院於民國99年6 月29
日言詞辯論終結，判決如下：
    主  文
被告戊○○與被告丙○○間之夫妻財產制應改用分別財產制。
訴訟費用由被告負擔。
    事實及理由
一、本件原告起訴主張：被告戊○○與訴外人高乃娟積欠原告債
    務，原告聲請臺灣屏東地方法院以97年度執字第61974 號給
    付借款強制執行事件對被告戊○○財產強制執行，因執行結
    果為被告戊○○現無財產可供執行，且經該院核發債權憑證
    ，又被告戊○○、丙○○於民國85年11月23日結婚，未以契
    約訂立夫妻財產制，以法定財產制，為其夫妻財產制，依民
    法第1011條之規定，提起本訴。並聲明：如主文所示。
二、被告則以：伊等未收到銀行的資料，亦非借款人，銀行也未
    對借款人追討，且丙○○並不知悉戊○○婚前之債務，故該
    銀行欠款與伊亦無關，故不同意作分別財產制云云置辯。
三、按夫妻未以契約訂立夫妻財產制者，除本法另有規定外，以
    法定財產制，為其夫妻財產制；債權人對於夫妻一方之財產
    已為扣押，而未得受清償時，法院因債權人之聲請，得宣告
    改用分別財產制，民法第1005條、第1011條分別定有明文。
    所謂未得受清償，包括全無可扣押之物或所扣押之物數量不
    足及所扣押之財產不足清償該為扣押之債權人債權等情形（
    最高法院89年度臺上字第854 號判決參照）。
四、經查：原告主張被告戊○○、丙○○於85年11月23日結婚，
    婚後未以契約約定夫妻財產制，及被告積欠原告之債務，經
    原告聲請強制執行，未獲清償，且被告戊○○目前亦無財產
    可供執行等情，業據其提出戶籍謄本、臺灣屏東地方法院86
    年度執字第2045號債權憑證、臺灣高雄地方法院97年度司執
    逸字第61974 號債權憑證、財政部函文等為證；被告等固以
    前詞置辯，惟其等所言均與原告主張之上情無關，本院依上
    開證據資料，堪信原告主張為真實。被告戊○○、丙○○既
    以法定財產制為其夫妻財產制，且被告戊○○之財產經強制
    執行仍無法滿足原告之債權，從而，依上開說明，原告本於
    民法第1011條之規定，訴請本院宣告被告戊○○、丙○○間
    之夫妻財產制應改用分別財產制，為有理由，應予准許。
五、據上論結，本件原告之訴為有理由，依民事訴訟法第78 條
    、第85條第1 項，判決如主文。
中    華    民    國    99    年    7     月    13    日
                  家事法庭      法  官  施敏雄
以上正本係照原本作成。
如對本判決上訴，須於判決送達後20日之不變期間內，向本院提
出上訴狀。
中    華    民    國    99    年    7     月    13    日
                                書記官  楊馥華

司法院資訊處製作；財團法人民間司法改革基金會備份。
